【裁判字號】    89,簡上,142
【裁判日期】    890911
【裁判案由】    傷害
【裁判全文】
臺灣板橋地方法院刑事判決                        八十九年度簡上字第一四二號
    上  訴  人
    即  被  告  甲○○
右列上訴人因傷害案件，不服本院八十八年度重簡字第四九０號中華民國八十九年四
月十二日第一審判決（聲請案號：八十八年度偵字第七五二二號），提起上訴，本院
管轄之第二審合議庭判決如左：
    主  文
上訴駁回。
    事  實
一、甲○○前曾因傷害案件，經本院於民國八十二年十月二十八日以八十二年度易字
    第五二八一號判決判處有期徒刑三月確定，於八十三年六月十七日易科罰金執行
    完畢，仍不知悔改，因其與前妻王鈺樺所生之兒子張曜麟，對其現同居之女友侯
    秀珠有傷害等糾紛，因而心生不滿，竟於八十八年一月十五日凌晨二時十分許，
    夥同有犯意聯絡之不詳姓名、年籍之成年男子數人，共同至台北縣三重市○○○
    路一０八號雞場攤位處，欲找張曜麟理論無著，竟遷怒於正待工作之前妻王鈺樺
    、女兒張馥纓及其夫林松貴等一家人，而共同基於傷害之犯意聯絡，由該不詳姓
    名年籍之成年男子，共同出手毆打王鈺樺等三人，致王鈺樺受有前頭部紅腫、左
    肩部下瘀血三乘五公分等傷害，張馥纓受有右眉間裂傷約二公分、右眼眶皮下瘀
    血、後頭部裂傷一點五公分、左上手臂皮下瘀血等傷害，林松貴受有左耳裂傷五
    公分、左側頭部裂傷約五公分、臉部多處擦傷等傷害。
二、案經王鈺樺、張馥纓及林松貴等訴由台北縣警察局三重分局報請臺灣板橋地方法
    院檢察署檢察官聲請簡易判決處刑。
    理  由
一、訊據上訴人即被告甲○○固不否認於右開時地告訴人王鈺樺等三人遭前開不詳年
    籍姓名之人毆打時在場等情，惟矢口否認有傷害之犯行，辯稱：當時伊在該處工
    作，是市場的人毆打王鈺樺等三人，伊當時雖在場，但隨即回去工作，本件傷害
    與伊無關云云。然查，被告於右開時地如何夥同上開不詳姓名年籍之醉漢，欲找
    王鈺鏵之子張曜麟不著，遂共同出手將王鈺樺等三人毆打成傷等情，業據告訴人
    王鈺樺、張馥纓、林松貴等三人分別於警訊時及檢察官偵查中指訴甚詳，且其三
    人所指陳之事實均大致相符，而告訴人等三人因而受有前揭之傷害，並有台北市
    立和平醫院所出具之診斷證明書三紙附卷足稽；則被告既於右開時地夥同該不詳
    姓名之成年男子數人共同前去尋人，且亦自承其大兒子即張曜麟曾在某日凌晨砍
    傷正要出門之其同居女友侯秀珠等語（詳偵卷第二十一頁正面），足見，其與上
    開不詳姓名年籍之成年男子間，有傷害之共同犯意聯絡及行為之分擔等情，足堪
    認定。況本件被害人王鈺樺、張馥纓、林松貴等三人，分別係被告之前妻、女兒
    及女婿，彼等三人於案發當時遭數人毆打，被告當時既在現場，又豈有不聞不問
    ，或代為報警，隨即返回工作之理，由是足見，被告之前開所辯顯不足採信，本
    件事證已甚明確，被告犯行洵堪認定。
二、核被告所為，係犯刑法第二百七十七條第一項之傷害罪，被告與上開不詳姓名年
    籍之成年男子間，有犯意聯絡及行為之分擔，均為共同正犯；被告等以一個傷害
    行為，同時傷害王鈺樺等三人，侵害數個法益而觸犯數個傷害罪名，為同種想像
    競合犯，應從一重處斷。被告前曾因傷害案件，經本院於八十二年十月二十八日
    以八十二年度易字第五二八一號判決判處有期徒刑三月確定，於八十三年六月十
    七日易科罰金執行完畢，有台灣高等法院檢察署刑案紀錄簡覆表在卷可稽，其於
    有期徒刑執行完畢，五年以內再犯本件有期徒刑以上之罪，為累犯，依刑法第四
    十七條規定加重其刑。
三、原審以被告犯行明確，依刑事訴訟法第四百四十九條第一項前段、第四百五十四
    條第二項，刑法第二十八條、第二百七十七條第一項、第五十五條（原審漏載，
    應予補充）、第四十七條、第四十一條，罰金罰鍰提高標準條例第一條前段、第
    二條，量處有期徒刑五月，並諭知如易科罰金，以三百元折算一日，認事用法，
    核無不合，量刑亦屬妥適。被告上訴意旨指摘原判決認事用法有所違誤，求予撤
    銷改判，為無理由，應予駁回。
據上論斷，應依刑事訴訟法四百五十五條之一第一項、第三項、第三百六十八條，判
決如主文。
本案經檢察官李嘉明到庭執行職務。
中      華      民      國    八十九    年      九      月     十一     日
                                臺灣板橋地方法院刑事第二庭
                                    審判長法  官  梁  宏  哲
                                          法  官  楊  博  欽
                                          法  官  林  春  長
右正本證明與原本無異
本件不得上訴
                                          書記官  邱  美  龍
中      華      民      國    八十九    年      九      月     十三     日
附錄本案論罪科刑法條全文：
刑法第二百七十七條
傷害人之身體或健康者，處三年以下有期徒刑，拘役或一千元以下罰金。
犯前項之罪，因而致人於死者，處無期徒或七年以上有期徒刑；致重傷者，處三年以
上十年以下有期徒刑。


司法院資訊處製作；財團法人民間司法改革基金會備份。
